臺灣高等法院臺中分院刑事判決　　　　100年度上訴字第441號
上　訴　人
即　被　告　黃立興
上列上訴人因毒品危害防制條例案件，不服臺灣南投地方法院99
年度訴字第695號中華民國99年12月30日第一審判決（起訴案號
：臺灣南投地方法院檢察署99年度毒偵字第1085號），提起上訴
，本院判決如下：
    主    文
上訴駁回。
    理    由
一、按依刑事訴訟法第350條、第361條、第362條、第367條規定
    ，不服地方法院之第一審判決而上訴者，須提出上訴書狀，
    並應敘述具體理由，為上訴必備之程式；其所提出之書狀未
    敘述上訴理由，或僅曾以言詞陳述上訴理由者，均應於上訴
    期間屆滿後20日內補提理由書於第一審法院。第一審法院經
    形式審查，認逾期未補提上訴理由者，應定期間先命補正；
    逾期未補正者，為上訴不合法律上之程式，應以裁定駁回。
    倘已提出上訴理由，但所提非屬具體理由者，則由第二審法
    院以上訴不合法律上之程式，判決駁回。而所謂具體理由，
    必係依據卷內既有訴訟資料或提出新事證，指摘或表明第一
    審判決有何採證認事、用法或量刑等足以影響判決本旨之不
    當或違法，而構成應予撤銷之具體事由，始克當之（例如：
    依憑證據法則具體指出所採證據何以不具證據能力，或依憑
    卷證資料，明確指出所為證據證明力之判斷如何違背經驗、
    論理法則）；倘僅泛言原判決認定事實錯誤、違背法令、量
    刑失之過重或輕縱，而未依上揭意旨指出具體事由，或形式
    上雖已指出具體事由，然該事由縱使屬實，亦不足以認為原
    判決有何不當或違法者（例如：對不具有調查必要性之證據
    ，法院未依聲請調查亦未說明理由，或援用證據不當，但除
    去該證據仍應為同一事實之認定），皆難謂係具體理由，俾
    與第二審上訴制度旨在請求第二審法院撤銷、變更第一審不
    當或違法之判決，以實現個案救濟之立法目的相契合，並節
    制濫行上訴（最高法院97年度臺上字第892號刑事判決意旨
    參照）。
二、上訴人即被告黃立興（下稱被告）不服原審判決提起上訴，
    其上訴理由狀略謂：原判決所載之犯罪事實與被告陳述之事
    實並不相同，被告陳述之事實皆有可以作證，但法官並無傳
    喚；被告經查獲後，員警要被告當證人指證一名販毒的藥頭
    ，並說事後可以減免刑期，但是並沒有如他們所說的這樣，
    而事後被告多次被一些不知名的人恐嚇威脅，如今終日提心
    吊膽深怕被告唯一兒子安全，完全是烏日分局員警誘騙去作
    證所害；被告從民國99年7月28日開始到草屯療養院喝美沙
    冬戒毒，而同年9月17日被告另案的緩起訴也正式開始，至
    今經過多次驗尿結果都正常，被告對戒毒有著相當的決心和
    信心，所以希望能給被告一個機會，能繼續完成緩起訴的處
    分，並同時保護被告兒子的安全云云。
三、經本院形式審查，被告確於警詢及檢察事務官詢問時坦承於
    99年9月16日下午2時30分許經警依法採集其尿液送驗之前幾
    日有施用海洛因、安非他命之事實（警卷第4頁、偵查卷第
    14頁），復於原審更詳予陳明如原判決犯罪事實欄所認定「
    於99年9月13日某時許，在南投縣國姓鄉其友人工寮內，以
    將海洛因置入針筒內注射之方式，施用海洛因1次；又於同
    月14日某時許，在同一地點，將甲基安非他命摻水後以棉花
    棒沾取置入口中之方式，施用甲基安非他命1次」之事實（
    原審卷第21頁），是被告上訴意旨所指「原判決所載之犯罪
    事實與被告陳述之事實並不相同」云云，顯非有據。其次，
    被告固於99年9月16日被查獲時之警詢曾供稱其所施用毒品
    係向綽號「阿牛」之男子所購買，惟警方在此之前，早於99
    年7月23日即經核准對綽號「阿牛」實施通訊監察，製有通
    訊監譯文在卷（警卷第11至21頁），並於99年9月16日詢問
    被告時，據以提示供被告辨識，以確認被告與綽號「阿牛」
    之黃俊興確實有如通訊監察譯文所示之購毒交易，故警方於
    被告指認綽號「阿牛」黃俊興之前，早即知綽號「阿牛」黃
    俊興有販毒行為並已對之啟動偵查，則被告縱使有於警詢時
    供出其購毒來源為綽號「阿牛」黃俊興，但仍無毒品危害防
    制條例第17條第1項之減刑規定適用甚明；至被告所稱自99
    年7 月28日開始到草屯療養院喝美沙冬戒毒乙節，從被告自
    白其於99年9月13日、14日分別施用海洛因、甲基安非他命
    各1次，以及被告於同月16日下午2時30分許經警依法採集其
    尿液送驗結果，確呈海洛因代謝物之嗎啡及甲基安非他命陽
    性反應等情以觀，顯見其所稱自行至醫院進行美沙冬戒毒之
    舉，並無戒毒成效，故被告上開上訴理由，均無足採。而原
    審判決理由已詳予載明被告有施用毒品前科紀錄，且本案施
    用第一、二級毒品犯行均屬為累犯，應依刑法第47條第1項
    之規定，加重其刑，及審酌被告前已因施用毒品犯行經觀察
    、勒戒、強制戒治及徒刑之執行，竟仍故態復萌，復行施用
    毒品不輟，無視於毒品對於自身健康之戕害及國家對於杜絕
    毒品犯罪之禁令，惟衡酌施用毒品係屬自戕行為，被告犯罪
    手段尚屬平和，亦未因此而危害他人，所生損害尚非鉅大，
    且犯後坦承犯行，態度良好，暨施用毒品者均有相當程度之
    成癮性及心理依賴，其犯罪心態與一般刑事犯罪之本質並不
    相同，應側重適當之醫學治療及心理矯治為宜等一切情狀，
    分別就其施用第一級毒品部分量處有期徒刑9月，施用第二
    級毒品部分量處有期徒刑5月，並定其應執行之刑有期徒刑1
    年等情，顯已注意適用刑法第57條之規定，尚無違誤。被告
    上訴理由所指各節，不足以認為原判決有何不當或違法，難
    謂係具體理由，應認其上訴違背法律上之程式，爰不經辯論
    ，駁回其上訴。
據上論斷，應依刑事訴訟法第367條前段、第372條，判決如主文
。
中    華    民    國   100    年    3     月    3     日
            刑事第五庭  審判長法  官  趙  春  碧
                              法  官  林  宜  民
                              法  官  賴  恭  利
上列正本證明與原本無異。
施用第二級毒品部分，不得上訴。
施用第一級毒品部分，得上訴。
如不服本判決應於收受送達後10日內，向本院提出上訴書狀，其
未敘述上訴理由者，並得於提起上訴後10日內向本院補提理由書
(均須按他造當事人之人數附繕本)「切勿逕送上級法院」。
                              書記官  林  育  萱
中    華    民    國   100    年    3     月    3     日